# 请教陈版主，关于新三板关联方披露问题。

提问人：xusd 时间：2017-04-17 16:23:00
我公司系新三板挂牌公司， 2016 年委托A公司(A公司系我公司股东B、C共同出资成立的企业，B、C系夫妻关系，合计持有我公司9%的股权)为我公司提供加工业务,占本年度全部供应商第六名、委托加工业务的第三名。现因该事项的披露问题与 2016 年报审计机构产生分歧，请给予指导帮助！ 审计机构认为：参照《上市公司信息披露管理办法》超过5%的股权比例，且同类业务占比相对较大，要求我公司在附注中进行关联方交易披露； 我公司认为：《全国中小企业股份转让系统挂牌公司信息披露细则》无超过5%股权比例披露的规定，且该股东在公司无任何职务，并与公司实际控制人的持股比例（实际控制人直接、间接持有公司股权比例为50%以上）相比相对较小，对公司的经营不具有重大影响，因而 2016 年度报告中不作为关联方进行披露。

回答人：chenyiwei
关联方关系的界定应当遵循“实质重于形式”的原则。从你说的情况看，股东所办企业与你公司之间发生重大交易，这种情况下股东身份可能起到一定作用。因此基于谨慎考虑，作为关联交易披露也是自然的。 特别是，如果该交易有不公允迹象，或者B、C或其代理人在你公司担任董事或高管的，则明确构成关联方关系和关联交易。